臺灣苗栗地方法院刑事判決　　　　　　100年度苗簡字第935號
聲　請　人　臺灣苗栗地方法院檢察署檢察官
被　　　告　羅仁忠
上列被告因毒品危害防制條例案件，經檢察官聲請以簡易判決處
刑（100年度毒偵字第1143號），本院判決如下：
    主  文
羅仁忠施用第二級毒品，累犯，處有期徒刑肆月，如易科罰金，
以新臺幣壹仟元折算壹日。
    犯罪事實及理由
一、本件犯罪事實及證據均引用檢察官聲請簡易判決處刑書內容
    之記載（如附件），並就聲請簡易判決處刑書中被告所施用
    之第二級毒品安非他命，更正為「甲基安非他命」。
二、按第一審法院依被告在偵查中之自白或其他現存之證據，已
    足認定其犯罪者，得因檢察官之聲請，不經通常審判程序，
    逕以簡易判決處刑，刑事訴訟法第449 條第1 項前段定有明
    文。查被告雖於民國100 年10月4 日具狀主張本件非告訴乃
    論案件，認有傳喚被告到庭陳述意見之必要等語；惟依前揭
    條文規定及本件檢察官聲請簡易判決處刑書之證據，已足認
    定被告所犯為施用第二級毒品之罪，本院爰逕予簡易判決處
    刑，併此敘明。
三、應適用之法條：
   （一）刑事訴訟法第449 條第1 項、第454 條第1 、2 項。
   （二）毒品危害防制條例第10條第2 項。
   （三）刑法第11條前段、第47條第1 項、第41條第1 項前段
         、第62條。
四、如不服本簡易判決，得自判決送達之日起十日內，向本院提
    起上訴。
中    華    民    國   100    年    10    月    14    日
                  刑事簡易庭    法  官  林靜雯
以上正本證明與原本無異。
如不服本判決應於收受判決後10日內向本院提出上訴書狀，並應
敘述具體理由。其未敘述上訴理由者，應於上訴期間屆滿後20日
內向本院補提理由書（均須附繕本）「切勿逕送上級法院」。
                                書記官  劉千瑄
中    華    民    國   100    年    10    月    14    日
附錄本判決論罪科刑法條：
毒品危害防制條例第10條：
施用第一級毒品者，處6 月以上5 年以下有期徒刑。
施用第二級毒品者，處3 年以下有期徒刑。
附件：
臺灣苗栗地方法院檢察署檢察官聲請簡易判決處刑書
                                   100年度毒偵字第1143號
    被      告  羅仁忠  男  45歲（民國○○年○○月○○日生）
                        住苗栗縣苗栗市福安里2鄰福星83之
                          19號
                        （在監）
                        國民身分證統一編號：Ｚ000000000號
上列被告因違反毒品危害防制條例案件，業經偵查終結，認宜聲
請簡易判決處刑，茲將犯罪事實及證據並所犯法條分敘如下：
        犯罪事實
一、羅仁忠曾因竊盜、詐欺案件，經法院分別判處有期徒刑8月
    及4月，並經定應執行刑為有期徒刑10月確定，於民國99年9
    月23日執行完畢。另曾因施用毒品案件，經依法院裁定送觀
    察、勒戒後，認無繼續施用毒品之傾向，於99年3月2日釋放
    出所。詎猶不知悔改，羅仁忠於前述觀察、勒戒執行完畢釋
    放後，5年內復基於施用第二級毒品安非他命之犯意，於100
    年6月28日13時許，在其苗栗縣苗栗市福安里2鄰福星83之19
    號住處房間內，施用安非他命1次。嗣於同年7月2日因列管
    毒品人口定期調驗經警方採尿送驗，羅仁忠於犯罪未發現前
    ，主動向警坦承上開施用毒品犯行而查獲。
二、案經苗栗縣警察局苗栗分局報告偵辦。
        證據並所犯法條
一、本案之證據清單臚列如下：
  (一)被告羅仁忠之自白：上開全部犯罪事實。
  (二)苗栗縣警察局苗栗採尿室毒品人口到場採尿名冊、苗栗縣警
    察局苗栗分局偵辦違反毒品危害防制條例案件尿液鑑驗代碼
    對照表、採尿同意書、中山醫學大學附設醫院檢驗科藥物檢
    測中心原始編號Ｚ000000000000、000000000000尿液檢驗報
    告各1紙：送驗尿液為被告所排放及被告施用安非他命之事
    實。
  (三)刑案資料查註紀錄表、全國施用毒品案件紀錄表及矯正簡表
    各1份：證明被告前因施用毒品案件，經觀察、勒戒執行完
    畢釋放後，5年內再犯本件施用毒品案件之事實。
  (四)違反毒品危害防制條例自首情形紀錄表1份：被告於犯罪未
    發覺前，向員警自首之事實。
二、核被告所為，係犯毒品危害防制條例第10條第2項之施用第
    二級毒品罪嫌。又被告曾受有期徒刑執行完畢，有刑案資料
    查註紀錄表1份在卷可稽，5年以內故意再犯本件有期徒刑以
    上之罪，為累犯，請依刑法第47條第1項之規定加重其刑。
    又被告於犯罪未發覺前自首上情並接受裁判，請依法減輕其
    刑。
三、依刑事訴訟法第451條第1項聲請簡易判決處刑。
    此  致
臺灣苗栗地方法院
中    華    民    國  100    年    8    月    31    日
                              檢 察 官  黃 智 炫
本件證明與原本無異
中    華    民    國  100    年    9    月    7     日
                              書 記 官  張 穎 文
附錄法條：
毒品危害防制條例第10條第2項
施用第二級毒品者，處 3 年以下有期徒刑。